【裁判字號】    97,交抗,982
【裁判日期】    970820
【裁判案由】    違反道路交通管理處罰條例
【裁判全文】
臺灣高等法院交通事件裁定             97年度交抗字第982號
抗  告  人
即  異議人
即受處分人  甲○○
上列抗告人因違反道路交通管理處罰條例案件，不服臺灣臺北地
方法院交通法庭，中華民國97年 6月23日所為裁定（97年度交聲
字第 886號），提起抗告，本院裁定如下：
    主  文
抗告駁回。
    理  由
一、按受處分人不服道路交通管理處罰條例第 8條所定主管機關
    所為之處罰者，得於接到裁決書之翌日起20日內，向管轄地
    方法院聲明異議，道路交通管理處罰條例第87條第 1項定有
    明文，又交通法庭認聲明異議不合法律上之程式，且無從補
    正者，應以裁定駁回之，道路交通案件處理辦法第18條亦定
    有明文。而處理違反道路交通管理事件，有關文書送達之程
    序，依行政程序法之規定，違反道路交通管理事件統一裁罰
    基準及處理細則第 5條定有明文。按「送達由行政機關自行
    或交由郵政機關送達」；「送達，於應受送達人之住居所、
    事務所或營業所為之。但在行政機關辦公處所或他處會晤應
    受送達人時，得於會晤處所為之」；「於應送達處所不獲會
    晤應受送達人時，得將文書付與有辨別事理能力之同居人、
    受僱人或應送達處所之接收郵件人員」；「送達，不能依前
    二條規定為之者，得將文書寄存送達地之地方自治或警察機
    關，並作送達通知書兩份，一份黏貼於應受送達人住居所、
    事務所、營業所或其就業處所門首，另一份交由鄰居轉交或
    置於該送達處所信箱或其他適當位置，以為送達。前項情形
    ，由郵政機關為送達者，得將文書寄存於送達地之郵政機關
    。寄存機關自收受寄存文書之日起，應保存 3個月」，行政
    程序法第68條第1項、第72條第1項、第73條第 1項、第74條
    分別定有明文。
二、經查，原處分機關將本件裁決書交由郵務機關送達至受處分
    人當時登記之車籍地址即臺北市○○路152巷36弄20號2樓住
    所，但不獲會晤其本人，亦不能將該裁定交付予其有辨別能
    力之同居人或受僱人，乃於民國92年11月14日將該處分書寄
    存於臺北青年郵局，並分別作2份送達通知書，其中1份黏貼
    於受處分人住所門首，1 份置於該受送達處所信箱或其他適
    當位置，以為送達，有送達證書影本在卷足憑。受處分人雖
    辯稱未曾收過該處分書云云，然受處分人當時確曾設籍並居
    住在前揭處所，直至97年 5月16日原審調查前之2、3年前始
    行搬出，除據受處分人於原審調查時自承在卷外，參以卷附
    受處分人就該址的除戶資料查詢結果，受處分人確實是在72
    年 4月22日遷入該址，直到93年11月15日才遷出除戶。則原
    處分機關將裁決書依上揭行政程序法規定為寄存送達，自無
    違法之處。從而，上開裁決書於92年11月14日寄存送達於臺
    北青年郵局時，即生送達之效力，然受處分人竟遲至97年 4
    月 2日始具狀向原處分機關聲明異議，此有臺北市交通事件
    裁決所之收文章戳可按，顯已逾前開聲明異議之不變期間，
    而屬不可補正，其異議權業已喪失，原審基此乃依道路交通
    案件處理辦法第18條前段規定裁定駁回其異議，經核並無違
    誤，是本件抗告意旨仍執稱伊未收到裁決書云云，為無理由
    ，應予駁回。
三、據上論結，應依道路交通案件處理辦法第26條，刑事訴訟法
    第412條，裁定如主文。
中    華    民    國    97    年    8     月    20    日
                  刑事第五庭審判長法  官  吳  敦
                                  法  官  張傳栗
                                  法  官  陳春秋
以上正本證明與原本無異。
不得再抗告。
                                  書記官  李家敏
中    華    民    國    97    年    8     月    22    日


司法院資訊處製作；財團法人民間司法改革基金會備份。
